【裁判字號】    97,訴,1903
【裁判日期】    971231
【裁判案由】    侵權行為損害賠償
【裁判全文】
臺灣板橋地方法院民事判決              97年度訴字第1903號
原      告  中華飛龍公寓大廈管理維護有限公司
法定代理人  丙○○
訴訟代理人  戊○○
被      告  乙○○
                      樓（另案於臺灣台北監獄台北分監執行
            丁○○
兼訴訟代理  甲○○
人                    樓
上列當事人間請求侵權行為損害賠償事件，經本院於民國97年12
月11日言詞辯論終結，判決如下：
    主  文
被告乙○○應給付原告新臺幣壹佰壹拾壹萬肆仟參佰肆拾捌元，
及自民國九十六年十二月八日起至清償日止，按年息百分之五計
算之利息。被告丁○○、甲○○於原告不能依他項方法受賠償時
，負其責任。
訴訟費用由被告負擔。
本判決得假執行。
    事實及理由
一、按訴狀送達後，原告不得將原訴變更或追加他訴。但擴張或
    減縮應受判決事項之聲明者，不在此限。民事訴訟法第255
    條第1 項第3 款定有明文。本件原告起訴原係聲明請求被告
    應連帶給付原告新臺幣（下同）131 萬4,348 元及自民國96
    年12月8 日起至清償日止，按年息百分之5 計算之利息。嗣
    於本院97年12月11日言詞辯論期日減縮聲明如主文第1 項所
    示，依法應予准許，合先敘明。
二、原告主張：被告乙○○於民國94年6 月15日起至96年12月7
    日止，受雇於原告，由原告派駐坐落臺北縣樹林市○○街51
    號「孩子王社區」擔任總幹事暨現場主管，負責代收住戶繳
    交之管理費及支付各項管理服務費。詎竟意圖為自己不法之
    所有，利用管理款項之機會，將代收之社區款項新臺幣（下
    同）131 萬4,348 元侵占入己，原告已先行賠償孩子王社區
    上開款項。被告甲○○、丁○○係被告乙○○之職務保證人
    ，與原告約定對於被告乙○○任職期間造成原告權益之損失
    ，願無條件負賠償責任，然事後僅賠償20萬元，尚有111 萬
    4,348 元未獲賠償。為此依侵權行為及職務保證關係請求被
    告負賠償責任。並聲明：如主文第一項所示，及陳明願供擔
    保請准宣告假執行。
三、被告則均稱：同意原告之請求等語。
四、原告主張之事實，業據提出臺灣板橋地方法院檢察署檢察官
    97年度偵字第4264號起訴書及保證書各1 件之影本為證。被
    告並均稱同意原告之請求，核屬對訴訟標的為認諾，爰依民
    事訴訟法第384 條規定為被告敗訴之判決，並依同法第389
    條規定依職權宣告假執行。
五、訴訟費用負擔之依據：民事訴訟法第78條。
中    華    民    國    97    年    12    月    31    日
                  民事第三庭    法  官  許月珍
以上正本係照原本作成
如對本判決上訴，須於判決送達後20日內向本院提出上訴狀
中    華    民    國    98    年     1    月     5    日
                                書記官  劉昌明


司法院資訊處製作；財團法人民間司法改革基金會備份。
